臺灣高等法院刑事判決　　　　 　　 93年度交上訴字第187 號
上　訴　人　臺灣板橋地方法院檢察署檢察官
被　　　告　甲○○
上列上訴人因被告公共危險等案件，不服臺灣板橋地方法院93年
度交訴字第58號中華民國93年9 月30日第一審判決（起訴案號：
臺灣板橋地方法院檢察署93年度偵字第11821 號），提起上訴，
本院判決如下：
    主  文
上訴駁回。
    事實及理由
一、本案經本院審理結果，認第一審以被告甲○○犯刑法第二百
    七十六條第二項業務過失致死罪及同法第一百八十五條之四
    肇事逃逸罪，二罪犯意各別、行為互殊，應分論併罰，各均
    判處有期徒刑二年，並定應執行刑為有期徒刑三年六月，其
　  認事用法及量刑均無不當，應予維持，並引用第一審判決書
    所記載之事實、證據及理由（如附件）。
二、上訴駁回之理由：
（一）公訴人上訴意旨略以：本件依證人吳志豐、黃崇旂之證言
      ，被告於事發當時駕駛營業小客車行駛在臺北縣板橋市縣
      ○○道○段往土城方向時，曾對當時正欲穿越馬路之被害
      人李清水連續按鳴喇叭，旋即撞擊李清水，顯見被告駕車
      行經劃有行人穿越道之路段，並無依法減速慢行之意，於
      見其車前尚有路人之際，仍欲橫行，毫無禮讓之意，其橫
      攬路權之霸道、駕駛態度之傲慢，甚為昭顯。嗣被告為警
      查獲後，於初訊時尚且避重就輕否認知悉撞擊他人，其後
      更未曾向死者或家屬致意、道歉，迄至審理期間，亦僅著
      眼自身於
      放返回金門地區就醫始坦承犯行，相較之下，更徵被告對
      他人生命權益之漠視，再斟酌被告事後毫無賠償誠意，復
      未與被害人談論關於和解事宜，益見被告於事發後毫無悔
      改之意，犯後態度更屬惡劣，因此對被告自有從重量刑之
      必要，以撫慰死者、生者之慟。而被告所犯刑法第一百八
      十五條之四駕駛動力交通工具肇事致人死傷而逃逸罪之法
      定刑為六月以上五年以下有期徒刑，第二百七十六條第二
      項從事業務之人因業務上之過失致人於死罪之法定刑為五
      年以下有期徒刑或拘役，得併科三千元以下罰金，是該等
      罪刑之中度刑至少應為二年六月有期徒刑。再被告於裁判
      確定前犯數罪者，依刑法第五十條規定固應併合處罰之，
      但該規定適用結果將使被告在多次罹犯國家刑事法律情形
      下，反可無條件獲得實質上相當於減刑之優惠，不免有失
      法律秩序之公平性，況且法院在考量個案犯罪事實與相關
      量刑條件後，既就被告之不法行為個別科予處罰，則其再
      依刑法第五十一條規定定應執行刑之同時，理應自我限縮
      被告憑空所獲折刑之利益，否則無異自認同一法院就先前
      對個別犯罪再三斟酌所科處之刑罰有所不當，而仍有減縮
      之空間，如此亦失法院裁判之威信。然本件原審就被告所
      犯二罪各判處有期徒刑二年，並定應執行有期徒刑三年六
      月，除就刑度有所偏低外，更無故給予被告高達六月有期
      徒刑之折讓，亦對被告多所優惠，與其判決嚴詞認定被告
      惡性非輕一節相互扞格，自有不當等語。
（二）按刑之量定，係屬法院自由裁量之職權行使，並應審酌刑
      法第五十七條所列各款事由及一切情狀，然酌量輕重之標
      準，並非漫無限制，在同一犯罪事實與情節別無其他加重
      或減輕之原因，下級審法院量定之刑，亦無過重或失輕之
      不當情形，則上級審法院對下級審法院之職權行使，原則
      上應予尊重。查本件原審審酌被告甫因九十二年間駕駛車
      輛未注意車前狀況之過失致人受傷，經臺灣板橋地方法院
      以九十二年度交簡字第八七二號判決判處有期徒刑三月，
      嗣經同法院以九十三年度交簡上字第一九號判決駁回上訴
      確定（不構成累犯），有卷附本院被告全國前案紀錄表可
      按，竟仍不知警惕，於短時間內再次因業務上之駕駛過失
      致人於死，顯見駕駛車輛之習性不佳，漠視其他人車之安
      全，而本件被告事先已預知被害人欲穿越馬路，竟僅按鳴
      喇叭並超速行駛，而未採取減速煞停之必要措施，過失程
      度重大、事後又加速逃逸以圖避免責任，惡性非輕，及被
      害人未依規定穿越馬路與有過失，暨被告犯罪後雖坦承犯
      行，但迄未與被害人家屬達成和解，賠償損失，且將責任
      推予計程車行，毫無賠償誠意等一切情狀，各量處有期徒
      刑二年，並定應執行刑有期徒刑三年六月等，顯已就被告
      有無刑法第五十七條所列各款情節加以審酌量刑，並無有
      何過重或失輕之不當情形，此外復無其他得加重刑罰之事
      由，上訴意旨漫言指摘原判決量刑過輕云云，殊屬無據。
      再按數罪併罰案件，宣告多數有期徒刑者，於各刑中之最
      長期以上，各刑合併之刑期以下，定其刑期，但不得逾二
      十年，此為刑法第五十一條第五款所明定。原審就所宣告
      刑之合併四年刑期以下，各刑中之最長刑二年以上，定其
      應執行刑三年六月，未並踰越前揭刑法第五十一條第五款
      之規定，且於法定刑期中定其應執行刑，亦屬下級法院依
      職權裁量者，若無具體事證認其所為裁量確有不當，上級
      法院仍應予尊重，本件公訴人並未舉出具體事證證明原判
      決就此有何失當之處，其空言謂原判決所定應執行刑對被
      告多所優惠云云，亦非可取。綜上，公訴人之上訴為無理
      由，應予駁回。
三、據上論結，應依刑事訴訟法第三百七十三條、第三百六十八
    條，判決如主文。
本案經檢察官呂光華到庭執行職務。
中　　華　　民　　國　　94　　年　　3 　　月　　15　　日
　　　　　　　　　交通法庭審判長法　官  陳貽男
　　　　　　　　　　　　　　　  法　官  高明哲
　　　　　　　　　　　　　　　  法　官  許仕楓
以上正本證明與原本無異。
如不服本判決，應於收受送達後10日內向本院提出上訴書狀，其
未敘述上訴理由者，並得於提起上訴後10日內向本院補提理由書
狀（均須按他造當事人之人數附繕本）。
                                書記官  劉貞達
中　　華　　民　　國　　94　　年　　3 　　月　　17　　日
附錄本案論罪科刑法條全文
刑法第276 條：
因過失致人於死者，處2 年以下有期徒刑、拘役或2000元以下罰
金。
從事業務之人，因業務上之過失犯前項之罪者，處5 年以下有期
徒刑或拘役，得併科3000元以下罰金。
刑法第185 條之4 ：
駕駛動力交通工具肇事，致人死傷而逃逸者，處6 月以上5 年以
下有期徒刑。
